【裁判字號】    89,台抗,457
【裁判日期】    890908
【裁判案由】    返還寄託物
【裁判全文】
最高法院民事裁定                                八十九年度台抗字第四五七號
    抗  告  人  甲○○
                        送達.
右抗告人因與相對人彰化商業銀行股份有限公司間請求返還寄託物事件，對於中華民
國八十九年六月十七日台灣高等法院裁定（八十五年度重上更(一)字第六六號），提起
抗告，本院裁定如左：
    主  文
抗告駁回。
抗告訴訟費用由抗告人負擔。
    理  由
按提起第三審上訴，依民事訴訟法第四百八十一條準用第四百四十條之規定，應於第
二審判決送達後二十日之不變期間內為之。本件台灣高等法院八十五年度重上更(一)字
第六六號第二審判決正本，係由台灣高等法院依同法第一百五十條規定，依職權為公
示送達，並於八十六年一月二十日張貼公告於台灣高等法院牌示處，有台灣高等法院
公示送達公告稿及公示送達證書在卷可稽（更一字卷一○六、一○九頁），依第一百
五十二條但書規定，該公示送達已於公告張貼於台灣高等法院牌示處之翌日即八十六
年一月二十一日發生效力。上訴期間自判決送達之翌日起，扣除在途期間二日，算至
同年二月十二日，即告屆滿，乃抗告人遲至八十八年八月七日，始提出上訴狀，顯逾
上開不變期間，其第三審上訴自非合法，原法院因而裁定駁回抗告人之上訴，核無不
合。抗告意旨雖謂，本件於台灣高等法院審理時，抗告人適在國外，未居住於台北縣
永和市○○路六六六巷五四號二樓，台灣高等法院言詞辯論期日通知書之公示送達，
未預留六十日之生效期間，該通知書之送達及判決均非合法，其後之判決正本再依第
一百五十條規定為職權送達，亦非合法，不生送達效力，抗告人之上訴並未逾期云云
。惟查本件係因抗告人（即第一審原告）於第二審審理中，變更其送達之處所，不向
受訴法院陳明，致有第一百四十九條第一項第一款情形，台灣高等法院乃依第一百四
十九條第三項規定，依職權命公示送達言詞辯論期日之通知書，此有戶籍謄本，記載
「遷移新址不明」之退回送達證書及台灣高等法院命為公示送達之裁定附卷足憑（更
一字卷五六、六五、六六頁）。依第一百五十二條前段規定，此公示送達之生效期間
為二十日，而非抗告人所主張之六十日。且前開言詞辯論期日通知書公示送達之公告
，係於八十五年十月十八日張貼於法院及台北市永和市公所牌示處，至八十五年十一
月二十六日之言詞辯論期日，預留期間達三十八日，亦有永和市公所函、台灣高等法
院公示送達公告稿、公示送達證書在卷可稽（更一字卷七一、七三、七四頁），該公
示送達已符合生效期間之規定。抗告人主張該公示送達不足六十日之生效期間，並據
以否認言詞辯論期日通知書送達及第二審判決暨其後之判決正本送達之效力，自非可
採。抗告論旨，執以指摘原裁定不當，聲明廢棄，非有理由。
據上論結，本件抗告為無理由。依民事訴訟法第四百九十二條第一項、第九十五條、
第七十八條，裁定如主文。
中      華      民      國    八十九    年      九      月      八      日
                              最高法院民事第二庭
                                  審判長法官  劉  延  村
                                        法官  劉  福  聲
                                        法官  黃  秀  得
                                        法官  陳  國  禎
                                        法官  李  彥  文
      右正本證明與原本無異
                                              書  記  官
中      華      民      國    八十九    年      九      月     十九     日


司法院資訊處製作；財團法人民間司法改革基金會備份。
